臺灣高等法院民事裁定
109年度上字第452號
上  訴  人  欣隆精密壓鑄股份有限公司

法定代理人  黃振文  

上列上訴人因與被上訴人百得投資股份有限公司間請求撤銷股東
會決議事件，不服本院中華民國110年2月5日所為第二審判決，
提起第三審上訴，本院裁定如下：
    主  文
上訴人上訴第三審之訴訟標的價額核定為新臺幣壹佰陸拾伍萬元
。
上訴人應於收受本裁定正本七日內補提委任律師或具律師資格之
關係人為訴訟代理人之委任書，暨補繳第三審裁判費新臺幣貳萬
陸仟零貳元，逾期即駁回其第三審上訴。
    理  由
一、按民事訴訟法第466條之1規定：「對於第二審判決上訴，上
    訴人應委任律師為訴訟代理人。但上訴人或其法定代理人具
    有律師資格者，不在此限。上訴人之配偶、三親等內之血親
    、二親等內之姻親，或上訴人為法人、中央或地方機關時，
    其所屬專任人員具有律師資格並經法院認為適當者，亦得為
    第三審訴訟代理人。第1項但書及第2項情形，應於提起上訴
    或委任時釋明之。上訴人未依第1項、第2項規定委任訴訟代
    理人，或雖依第2項委任，法院認為不適當者，第二審法院
    應定期先命補正。逾期未補正亦未依第466條之2為聲請者，
    第二審法院應以上訴不合法裁定駁回之」。次按核定訴訟標
    的之價額以起訴時之交易價額為準；無交易價額者，以原告
    就訴訟標的所有之利益為準；訴訟標的之價額不能核定者，
    以第466條所定不得上訴第三審之最高利益額數加十分之一
    定之，民事訴訟法第77條之1第2項、第77條之12定有明文；
    又向第三審法院提起上訴，應依民事訴訟法第77條之16第1
    項前段規定徵收裁判費，此為上訴應具備之必要程式，當事
    人提起第三審上訴，未依上開規定繳納裁判費者，原第二審
    法院應定期間命其補正，如不於期間內補正，應以裁定駁回
    之，亦為同法第481條準用第442條第2項所明定。又公司股
    東請求確認股東會決議不成立或決議無效，其訴訟性質與公
    司股東請求撤銷股東會決議之訴類似，均屬因財產權而起訴
    ，其訴訟標的價額，應以原告如獲勝訴判決所得受之客觀上
    利益定之，如不能核定訴訟標的價額者，則以民事訴訟法第
    466條所定不得上訴第三審之最高利益額數加1/10即165萬元
    定之（最高法院109年度台抗字第399號、100年度台抗字第4
    56號裁定意旨參照）。
二、經查，上訴人於民國(下同)110年3月9日對本院109年度上字
    第452號第二審判決對其不利部分，即：確認上訴人於107年
    11月28日召集之股東臨時會(下稱系爭股東臨時會)所為之決
    議全部無效，聲明不服，提起第三審上訴（見上訴人110年3
    月9日民事聲明上訴暨理由狀），核其上訴部分，非就親屬
    關係及身分上權利為主張，應屬財產權訴訟，且核無客觀交
    易價額，上訴人因此所得受之客觀利益顯無法以金錢估算，
    應認聲明之訴訟標的價額為不能核定，揆諸前揭說明，依民
    事訴訟法第77條之12規定而以新臺幣(下同)165萬元定之，
    應徵第三審裁判費2萬6,002元，未據繳納，復未依規定提出
    委任律師或具律師資格之關係人為訴訟代理人之委任書。茲
    命上訴人於收受本裁定正本7日內，應向本院補提委任書並
    如數補繳第三審裁判費，如逾限未補正，即駁回其上訴。
三、爰裁定如主文。
中　　華　　民　　國　　110 　年　　3 　　月　　18　　日
                    民事第二十一庭
                        審判長法  官  翁昭蓉
                              法  官  呂淑玲
                              法  官  羅惠雯
正本係照原本作成。
核定訴訟標的價額部分，如不服裁定得於收受送達後10日內向本
院提出抗告狀，並繳納抗告費新臺幣1千元。
命提委任書暨補繳裁判費部分不得抗告。
中　　華　　民　　國　　110 　年　　3 　　月　　18　　日
　　　　　　　　　　　　　    書記官　洪秋帆